臺灣高等法院刑事判決　　　　　　　 100年度上易字第2641號
上　訴　人　臺灣板橋地方法院檢察署檢察官
被　　　告　何秉宸
被　　　告　蔡易成
上列上訴人因竊盜等案件，不服臺灣板橋地方法院100年度易字
第3310號，中華民國100年10月7日第一審判決（起訴案號：臺灣
板橋地方法院檢察署100年度偵字第22651號、第24654號），提
起上訴，本院判決如下：
    主  文
原判決關於蔡易成部分撤銷。
蔡易成共同犯如附表所示之罪，各處如附表所示之刑；應執行有
期徒刑年陸月，如易科罰金，以新臺幣壹仟元折算壹日。並於
刑之執行前，令入勞動場所強制工作參年。
其他上訴駁回。
    事  實
一、蔡易成有犯罪之習慣，且有好逸惡勞之惡劣品行，其與何秉
    宸共同基於意圖為自己不法所有之竊盜犯意聯絡，於附表所
    示之時間、地點，或以一人觀察醫院病房內有無人留守或病
    人是否清醒而有無可趁之機，再通知另一人下手（此為如附
    表編號1、2、4-13、15、16案件之犯罪手法）或以相互掩護
    即一人把風一人下手行竊之方式（此為如附表編號3、14 案
    件之犯罪手法），共同徒手竊得如附表所示之財物；何秉宸
    另基於意圖為自己不法所有之詐欺取財犯意，於100年7月10
    日中午11時56分許，至新北市○○區○○路二段295 號地下
    一樓家樂福量販店內，持所竊得如附表編號1 賴欣怩所有之
    國泰世華銀行信用卡1 張，冒用「賴欣怩」之名義，著手向
    家樂福店員朱倩瑜詐購價值計新臺幣（以下同）4萬1,800元
    之手機2 支，使店員朱倩瑜陷於錯誤而同意刷卡，然旋遭店
    員朱倩瑜發現何秉宸為男性，惟信用卡持卡人賴欣怩為女性
    ，顯非賴欣怩本人刷卡，乃未交付前開手機，乃要求何秉宸
    應攜同賴欣怩本人到場始可簽帳消費，何秉宸因之詐欺未遂
    而離去，店員朱倩瑜且將前開交易取消，嗣因何秉宸又以所
    持用0000000000號行動電話撥打至前揭家樂福量販店內詢問
    何以遭取消交易等細節，同一時間，適賴欣怩以電話掛失止
    付上揭信用卡，員警乃至前開家樂福量販店內調查，經店員
    告知嫌犯(即秉宸曾)曾以前揭門號來電詢問刷卡事宜，員警
    遂調閱何秉宸持卡盜刷時之監視錄影畫面，並查悉門號0000
    000000號之登記申請人資料，發現登記名義人為何秉宸之母
    王麗華，經調閱王麗華之全戶資料（含相片檔），依何秉宸
    之相片檔與前揭家樂福量販店內盜刷信用卡暨於如附表編號
    1、8、10、11、12、15所示時間，在如附表所示雙和醫院病
    房內行竊之人的監視錄影檔案影像相符，因已悉何秉宸即為
    前揭家樂福量販店內盜刷信用卡暨於如附表編號1、8、10、
    11、12、15所示時間，在如附表所示雙和醫院病房內行竊者
    ，遂於100年8月29日20時許，通知何秉宸到案，何秉宸乃供
    認此情，且於有偵查犯罪職權之公務員或機關知悉其尚另犯
    如附表編號2-7、9、13、14、16所述竊盜犯行前，主動向員
    警自首該部分竊盜犯行並接受裁判，且供出如附表所示竊盜
    犯行係其與蔡易成共同所為，員警乃再於100年8月30日至法
    務部矯正署台北少年觀護所借提蔡易成而查獲上情。
二、案經新北市政府警察局中和第二分局移送臺灣板橋地方法院
    檢察署檢察官偵查後起訴。
    理  由
壹、程序部分：
一、按替代役實施條例第3 條前段規定：「本條例所稱替代役，
    指役齡男子於需用機關擔任輔助性工作，履行政府公共事務
    或其他社會服務。」；第四條規定：「替代役之分類區別如
    下：一、一般替代役：(一)警察役。(二)消防役。(三)社會役。(四)
    環保役。(五)醫療役。(六)教育服務役。(七)農業服務役。(八)其他
    經行政院指定之役別。二、研發替代役」；基此，替代役役
    男服役期間，依兵役法第25條第2 項規定，並無現役軍人身
    分（參見最高法院98年度台上字第2828號裁判意旨）；經查
    ：被告何秉宸於99年12月20日入伍服役，軍種為替代役，並
    於100年3月14日擅離替代役職役而因案停役，現屬於備役停
    役中；而被告蔡易成於99年12月20日入伍服役，軍種為替代
    役，並於100年2月19日擅離替代役職役而因案停役，現亦屬
    備役停役中等情，有原審職權查詢之個人兵籍資料查詢結果
    等在卷可按，是被告2 人既原均係替代役男，依上述規定暨
    最高法院前揭判決意旨，被告等本無現役軍人身分，且其等
    更各於100年3月14日、100年2月19日均因擅離職役經核定停
    役生效迄今，亦如前述，是依軍事審判法第1條第2項前段規
    定：「非現役軍人不受軍事審判。」之規定，司法機關對本
    案自有審判權，應由本院依法審判。
二、證據能力部分：
    本件認定事實所引用之卷內所有卷證資料（包含人證與文書
    證據、物證等證據），並無證據證明係公務員違背法定程序
    所取得，且被告何秉宸、蔡易成及檢察官於本院審判期日中
    對上開證據，就證據能力均未表示爭執 (見本院卷第48至50
    頁) ，而迄至言詞辯論終結前亦未再聲明異議，經核亦無顯
    有不可信之情況與不得作為證據之情形，本院審酌上開證據
    資料製作時之情況，尚無違法不當之瑕疵，且與本案待證事
    實間具有相當關聯性，認為以之作為證據應屬適當，均認有
    證據能力。
貳、實體部分：
一、認定犯罪事實所憑之證據、理由
    前開犯罪事實，迭據被告何秉宸、蔡易成於偵查、原審及本
    院審理時供認不諱，並經證人即被害人賴欣怩、蔡柏偉、林
    宜永、劉樹梓、王秋田、黃毓淳、高文珊、葉頤憲、何輝雄
    、劉曉薇、林應得、陳韋翰、江佩珊、李卓鴻、廖春娥、高
    進樹及證人即家樂福店員朱倩瑜於警詢中證述明確；此外，
    並有雙和醫院100年7月10日上午11時許監視器翻拍照片、家
    樂福中和店100年7月10日中午11時56分許監視器翻拍照片、
    台大醫院100年7月13日及同年7 月19日監視器翻拍照片數幀
    等在卷可稽，足認被告何秉宸、蔡易成前開自白，核與事證
    相符，足堪採信，本件事證明確，被告何秉宸、蔡易成犯行
    至臻明確，自應依法論科。
二、論罪：
(一)、按竊盜因侵入住宅或有人居住之建築物而加重其刑者，以其
    於侵害財產監督權外，兼妨害家宅之安寧而設（最高法院25
    年上字第6203號判例意旨參照）；查醫院病房乃病患接受醫
    療及休息養病之處所，於住院期間即為其生活起居之所在，
    醫生及護理人員在醫療範圍內，固有進出病房的必要，然除
    此之外，病患在住院期間，仍享有居住安寧不受侵擾之權利
    ，是病房係屬有人居住之建築物，則被告2人於如附表編號1
    、2、4-13、15、16 所示時間，侵入病房竊取財物得手之行
    為，均係犯刑法第321條第1項第1 款之侵入有人居住之建築
    物竊盜罪；被告何秉宸、蔡易成如附表編號3、14 所示時地
    之竊取財物行為，則均係犯刑法第320條第1項之竊盜罪；被
    告何秉宸、蔡易成就如附表所示之竊盜行為，互有犯意聯絡
    、行為分擔，應依刑法第28條規定，論以共同正犯；被告何
    秉宸如事實欄所述之盜刷消費未遂之行為，係犯刑法第339
    條第3項、第1項之詐欺取財未遂罪，被告何秉宸已著手於詐
    欺行為之實行而不遂，為未遂犯，應依刑法第25條第2 項規
    定，按既遂犯之刑減輕之；又被告何秉宸因以所持用000000
    0000號行動電話撥打至前揭家樂福量販店內詢問何以遭取消
    交易等細節，同一時間，適被害人賴欣怩以電話掛失止付上
    揭信用卡，員警乃至前開家樂福量販店內調查，經店員告知
    嫌犯(即被告何秉宸)曾以前揭門號來電詢問刷卡事宜，員警
    遂調閱被告何秉宸持卡盜刷時之監視錄影畫面，並查悉門號
    0000000000號之登記申請人資料，發現登記名義人為被告何
    秉宸之母王麗華，經調閱王麗華之全戶資料（含相片檔），
    依被告何秉宸之相片檔與前揭家樂福量販店內盜刷信用卡暨
    於如附表編號1、8、10、11、12、15所示時間，在如附表所
    示雙和醫院病房內行竊之人的監視錄影檔案影像相符，因已
    悉被告何秉宸即為前揭家樂福量販店內盜刷信用卡暨於如附
    表編號1、8、10、11、12、15所示時間，在如附表所示雙和
    醫院病房內行竊者，遂於100年8月29日20時許，通知被告何
    秉宸到案，被告何秉宸乃供認上情，而於有偵查犯罪職權之
    公務員或機關知悉其尚另犯如附表編號2-7、9、13、14、16
    所述竊盜犯行前，即主動向員警自首該部分竊盜犯行，並接
    受裁判等情，有新北市政府警察局中和第二分局偵辦蔡易成
    、何秉宸涉嫌竊盜案偵查報告書在卷可稽（見100 年度他字
    第454 7號卷第4頁），合於自首之規定，爰就被告何秉宸如
    附表編號2-7、9、13、14、16所述之竊盜犯行，依刑法第62
    條前段規定，減輕其刑；至被告等所犯上開各罪間，均係犯
    意個別、行為互殊，自各應予分論併罰。
(二)、又起訴意旨認被告何秉宸、蔡易成如附表編號1、2、4-13、
    15、16所為，於法律上均係涉犯刑法第320條第1項之普通竊
    盜罪，然經公訴檢察官於原審100年9月27日、100年10月3日
    準備程序時補充更正此部分之起訴法條為刑法第321條第1項
    第1 款之侵入有人居住之建築物竊盜罪，原審復已將檢察官
    前揭更正起訴法條意旨告知被告為防禦，其等亦均表示無意
    見，本院即以此為審理範圍，合此敘明。
三、被告蔡易成部分撤銷改判之理由及科刑審酌事項：
(一)、按「十八歲以上之竊盜犯、贓物犯，有犯罪之習慣者，得於
    刑之執行前，令入勞動場所強制工作。」，竊盜犯贓物犯保
    安處分條例第3條第1項定有明文。又保安處分中之強制工作
    ，旨在對嚴重職業性犯罪及欠缺正確工作觀念或無正常工作
    因而犯罪者，強制其從事勞動，學習一技之長及正確之謀生
    觀念，使其日後重返社會，能適應社會生活；保安處分應受
    比例原則之規範，使保安處分之宣告，與行為人所為行為之
    嚴重性、行為人所表現之危險性及對於行為人未來行為之期
    待性相當，應由法院視行為人之危險性格，決定應否令入勞
    動處所強制工作，以達預防之目的(司法院釋字第471號、第
    528號參照)。
(二)、查被告蔡易成自95年起迄98年間止，即有13件竊盜非行記錄
    ，並於97年間，經臺灣板橋地方法院少年法庭裁處令入感化
    教育處所施予感化教育，於99年9 月間復經同法院少年法庭
    裁處感化教育免除繼續執行所餘期間交付保護管束 (參照最
    高法院99 年度台上字第623號裁判要旨：少年保護事件或少
    年刑事案件之記事或照片所為之限制規範，並非對於法院製
    作裁判書之程式所為之特別規定，上開少年事件之記錄均詳
    卷)，又自99年12月20日入伍服替代役，竟於服替代役未滿2
    個月(於於100年2月19日擅離替代役職役)，即因擅離職役經
    核定停役，又因行方不明，經法院發布通緝後始緝捕到案，
    之後即因犯竊盜罪、違反替代役實施條例規定，經臺灣板橋
    地方法院判決各判處拘役55日、40日，應執行拘役90日，並
    諭知易科罰金折算標準。之後竟於附表所示之時間，即100
    年7月10日起至同年8月16日，僅一個月有餘之期間，即與何
    秉宸共同犯下本案16件竊盜案(含加重竊盜罪)，此有本院被
    告蔡易成前科紀錄表可查，查被告蔡易成業已成年，且非無
    謀生能力之人，竟不思循正業賺取錢財，僅因缺錢花用，即
    邀同屬服替代役期間擅離職役而停役之何秉宸共同犯罪，以
    一人把風、一人下手或相互掩護之方式在雙和醫院病房內、
    台大醫院病房內、亞東醫院家屬休息室及大廳服務台等處竊
    盜財物得逞，此經被告蔡易成於原審及本院審理時供認不諱
    ，足見被告蔡易成已竊盜成習，且有好逸惡勞之惡劣品行，
    其行竊之行徑毫不知節制，視刑罰誡命規範為無物，為供己
    花用，竟可觸犯法律挺而走險，且欠缺正確工作觀念，守法
    觀念淡薄，而有犯罪之習慣甚明；且被告如上開竊盜非行及
    本案附表所示16次竊盜犯行，嚴重影響社會治安，造成醫院
    病人及家屬人心惶惶，僅賴徒刑之執行，顯難收警惕及教化
    之效。為協助被告再社會化，訓練其謀生能力並培養勤勞工
    作之人生觀，俾矯正其偏差之人格及惡行，有令入勞動場所
    強制工作之必要。被告於前開時間內，縱兼有其他工作，於
    犯罪習慣有無之認定，實已無礙。原審基於同一證據，認被
    告蔡易成部分事證明確，據以論罪科刑，固非無見，惟檢察
    官提起本件上訴，請求本案被告蔡易成於刑之執行前令入勞
    動場所強制工作為有理由，且原判決疏未審酌，自有可議，
    應就被告蔡易成部分撤銷改判。爰審酌被告蔡易成各自犯罪
    之手段、所得財物價值、所生危害，暨犯罪後坦承犯行，略
    有悔意之犯後態度等一切情狀，就其等前開所犯各罪，量處
    如主文第二項所示之刑，暨定其應執行之刑，並均依刑法第
    41條第8 項規定諭知如易科罰金之折算標準，且被告蔡易成
    所定之執行刑逾一年以上，復因犯本案各該罪始認有犯罪習
    慣，乃於定應執行刑時，依竊盜犯贓物犯保安處分條例第3
    條第1 項之規定，諭知於刑之執行前，令被告蔡易成入勞動
    場所強制工作3年以收矯治之效。
四、被告何秉宸部分維持原判決及駁回上訴之理由
(一)、原審基於同一事證，適用刑法第28條、第320條第1項、第32
    1條第1項第1款、第339條第1項、第3項、第25條第2 項、第
    41條第1項前段、第8項、第51條第5 款、第62條前段，刑法
    施行法第1條之1規定，審酌被告何秉宸各自犯罪之手段、所
    得財物價值、所生危害，暨犯罪後坦承犯行略有悔意之犯後
    態度等一切情狀，就被告何秉宸前開所犯附表編號1至16 所
    示各罪，分別量處如附表所示之刑，暨定應執行有期徒刑3
    年，並均依刑法第41條第8 項規定諭知易科罰金之折算標準
    ，經核原審判決之認事用法及量刑，尚無違誤。
(二)、檢察官上訴意旨另略以：被告何秉宸與蔡易成共同以相互掩
    護或一人把風、一人下手之方式，觀察如附表所示各醫院病
    房內有無人留守或病人是否清醒等機會，於2 個月內密集涉
    犯如附表所示共16起竊盜案件，顯見被告何秉宸確有竊盜犯
    罪之習慣，對社會秩序、民眾權益之危害性重大，且被告何
    秉宸現年20、21歲正值年輕力壯之時，且均因擅離替代役職
    役而因案停役期間，屢次實施本案之竊盜犯行，足見其對法
    律之服從性低落，且對刑罰欠缺適當回饋，為使罰當其罪，
    以收一般及個別預防之效，實有酌量加重其刑之必要，原審
    判決之量刑除難收矯治之效外，似亦與比例原則、平等原則
    有違。且為矯治其惡習、培育其正確觀念、性格，有藉由強
    制工作加以矯治，以助被告日後重返社會之必要。原判決量
    刑過輕，且未依竊盜犯贓物犯保安處分條例第3條第1項之規
    定，併予諭知被告應於刑之執行前令入勞動場所強制工作，
    容或未洽云云。
(三)、按關於刑之量定，係實體法上賦予法院得為自由裁量之事項
    ，倘其未有逾越法律所規定之範圍，或濫用其權限，即不得
    任意指摘為違法（最高法院75年臺上字第7033號判例意旨參
    照）。原審量處被告何秉宸前揭徒刑，已說明其審酌之情狀
    ，且被告何秉宸就其中附表編號編號2-7、9、13、14、16所
    述竊盜犯行，有自首之法定減刑事由，原審斟酌上情量處如
    附表所示之刑，其量刑仍係以罪責為基礎，並無違反比例原
    則可言，檢察官上訴理由指摘量刑過輕，難認有理由。又檢
    察官上訴理由雖再稱：被告何秉宸於本案前後近二個月之時
    間，即犯下16件竊盜案，顯見被告何秉宸確有竊盜犯罪習慣
    云云。惟查：被告何秉宸於本案前雖曾犯竊盜罪，2 罪，經
    法院各處罰金6,000元，應執行罰金1萬元，然其竊盜情節尚
    微，尚難遽此前科紀錄，指摘原審在本案附表所示之刑有何
    過輕或失當，此外檢察官上訴未再指陳被告何秉宸有何相關
    前科紀錄，或原審量刑有何失當之事由，觀以本院被告何秉
    宸前案紀錄表所載，被告於本案前之前科，僅前述被判罰金
    刑之竊盜罪係屬財產犯罪，此外雖有過失致死、詐欺前科，
    然或非故意犯罪，或已經檢察官緩起訴處分後又撤銷起訴之
    案件，雖經法院判處拘役50日確定，但犯案情節均屬輕微，
    此有本院被告何秉宸前案紀錄表1 份在卷可查，被告何秉宸
    行為固不足取，惟尚難以此遽認被告何秉宸確有犯竊盜罪之
    習慣；而保安處分中之強制工作，旨在對嚴重職業性犯罪及
    欠缺正確工作觀念或無正常工作因而犯罪者，強制其從事勞
    動，學習一技之長及正確之謀生觀念，使其日後重返社會，
    能適應社會生活，考量被告何秉宸於本案犯罪手段之嚴重性
    尚非重大，所竊取之財物價值亦非甚鉅，於犯罪後亦坦承犯
    行不諱，甚至自首部分竊盜犯行，尚知悔悟，審酌被告何秉
    宸上開犯罪情節，認判處如上所述之刑，應認足收遏止並矯
    治其犯罪行為之效果，尚無令被告於刑前強制工作之必要，
    爰不諭知其於刑之執行前令入勞動場所強制工作。經核原審
    判決之認事用法，尚無構成撤銷理由之違誤，且檢察官此部
    分上訴核無理由，應予駁回。
據上論斷，應依刑事訴訟法第369條第1項前段、第368條、第364
條、第299條第1 項前段，刑法第11條但書、第28條、刑法第320
條第1項、第321條第1項第1 款、第339條第1項、第3項、第25條
第2項、第41條第1項前段、第8項、第51條第5款、第62條前段，
刑法施行法第1條之1，竊盜犯贓物犯保安處分條例第3條第1項、
第4條、第5條第1項，判決如主文。
本案經檢察官壽勤偉到庭執行職務。
中    華    民    國   100    年    12    月    28    日
                  刑事第六庭  審判長法  官  邱同印
                                    法  官  郭豫珍
                                    法  官  黃惠敏
以上正本證明與原本無異。
不得上訴。
                                    書記官  陳豪達
中    華    民    國   100    年    12    月    29    日
附錄：本案論罪科刑法條全文
中華民國刑法第320條
（普通竊盜罪、竊佔罪）
意圖為自己或第三人不法之所有，而竊取他人之動產者，為竊盜
罪，處5  年以下有期徒刑、拘役或 5 百元以下罰金。
意圖為自己或第三人不法之利益，而竊佔他人之不動產者，依前
項之規定處斷。
前二項之未遂犯罰之。
中華民國刑法第321條
（加重竊盜罪）
犯竊盜罪而有下列情形之一者，處 6 月以上、5 年以下有期徒
刑，得併科新臺幣 10 萬元以下罰金：
一、侵入住宅或有人居住之建築物、船艦或隱匿其內而犯之者。
二、毀越門扇、牆垣或其他安全設備而犯之者。
三、攜帶兇器而犯之者。
四、結夥三人以上而犯之者。
五、乘火災、水災或其他災害之際而犯之者。
六、在車站、埠頭、航空站或其他供水、陸、空公眾運輸之舟、
    車、航空機內而犯之者。
前項之未遂犯罰之。
中華民國刑法第339條
（普通詐欺罪）
意圖為自己或第三人不法之所有，以詐術使人將本人或第三人之
物交付者，處 5 年以下有期徒刑、拘役或科或併科 1 千元以下
罰金。
以前項方法得財產上不法之利益或使第三人得之者，亦同。
前二項之未遂犯罰之。
附表：
┌──┬─────┬─────┬───┬──────┬─────┬───────────┐
│編號│ 犯罪時間 │ 犯罪地點 │被害人│犯罪所得財物│所犯法條、│宣告刑                │
│    │          │          │      │            │罪名      │                      │
├──┼─────┼─────┼───┼──────┼─────┼───────────┤
│1   │100 年7 月│新北市中和│賴欣怩│新臺幣（下同│刑法第321 │何秉宸處有期徒刑陸月，│
│    │10日11時30│區○○路29│      │）300 元、身│條第1 項第│如易科罰金，以新台幣壹│
│    │分        │1 號雙和醫│      │分證、健保卡│1 款之侵入│仟元折算壹日          │
│    │          │院7C021 病│      │、駕照、皮包│有人居住之│                      │
│    │          │房內      │      │1 只、信用卡│建築物竊盜│蔡易成處有期徒刑陸月，│
│    │          │          │      │3 張、金融卡│罪        │如易科罰金，以新台幣壹│
│    │          │          │      │2 張、禮券20│          │仟元折算壹日          │
│    │          │          │      │0 元        │          │                      │
├──┼─────┼─────┼───┼──────┼─────┼───────────┤
│2   │100 年7 月│臺北市中正│蔡柏偉│包包1 個、手│刑法第321 │何秉宸處有期徒刑肆月，│
│    │13日14時53│區○○○路│      │機1 具、分份│條第1 項第│如易科罰金，以新台幣壹│
│    │分        │7號 台大醫│      │證、健保卡、│1 款之侵入│仟元折算壹日          │
│    │          │院12B203病│      │信用卡、提款│有人居住之│                      │
│    │          │房內      │      │卡          │建築物竊盜│                      │
│    │          │          │      │            │罪        │蔡易成處有期徒刑陸月，│
│    │          │          │      │            │          │如易科罰金，以新台幣壹│
│    │          │          │      │            │          │仟元折算壹日          │
├──┼─────┼─────┼───┼──────┼─────┼───────────┤
│3   │100 年7 月│新北市板橋│林宜永│咖啡色包包1 │刑法第320 │何秉宸處有期徒刑月，│
│    │19日7 時  │區○○○路│      │個、4000元、│條第1 項之│如易科罰金，以新台幣壹│
│    │          │2 段21號亞│      │黑色PSP 1台 │竊盜罪    │仟元折算壹日          │
│    │          │東醫院5 樓│      │            │          │                      │
│    │          │家屬休息室│      │            │          │                      │
│    │          │          │      │            │          │蔡易成處有期徒刑肆月，│
│    │          │          │      │            │          │如易科罰金，以新台幣壹│
│    │          │          │      │            │          │仟元折算壹日          │
├──┼─────┼─────┼───┼──────┼─────┼───────────┤
│4   │100 年7 月│臺北市中正│劉樹梓│包包1 個、手│刑法第321 │何秉宸處有期徒刑肆月，│
│    │19日13時25│區○○○路│      │機1 具、身分│條第1 項第│如易科罰金，以新台幣壹│
│    │分        │7號 台大醫│      │徵、健保卡、│1 款之侵入│仟元折算壹日          │
│    │          │院9A151 病│      │信用卡、提款│有人居住之│                      │
│    │          │房內      │      │卡          │建築物竊盜│                      │
│    │          │          │      │            │罪        │蔡易成處有期徒刑陸月，│
│    │          │          │      │            │          │如易科罰金，以新台幣壹│
│    │          │          │      │            │          │仟元折算壹日          │
├──┼─────┼─────┼───┼──────┼─────┼───────────┤
│5   │100 年7 月│臺北市中正│王秋田│手機1具     │刑法第321 │何秉宸處有期徒刑肆月，│
│    │19日13時26│區○○○路│      │            │條第1 項第│如易科罰金，以新台幣壹│
│    │分        │7號 台大醫│      │            │1 款之侵入│仟元折算壹日          │
│    │          │院9A151 病│      │            │有人居住之│                      │
│    │          │房內      │      │            │建築物竊盜│                      │
│    │          │          │      │            │罪        │蔡易成處有期徒刑陸月，│
│    │          │          │      │            │          │如易科罰金，以新台幣壹│
│    │          │          │      │            │          │仟元折算壹日          │
├──┼─────┼─────┼───┼──────┼─────┼───────────┤
│6   │100 年7 月│新北市板橋│黃毓淳│4000元、手機│刑法第321 │何秉宸處有期徒刑肆月，│
│    │20日7 時30│區○○○路│      │1具         │條第1 項第│如易科罰金，以新台幣壹│
│    │分        │2 段21號亞│      │            │1 款之侵入│仟元折算壹日          │
│    │          │東醫院6B19│      │            │有人居住之│                      │
│    │          │病房內    │      │            │建築物竊盜│                      │
│    │          │          │      │            │罪        │蔡易成處有期徒刑陸月，│
│    │          │          │      │            │          │如易科罰金，以新台幣壹│
│    │          │          │      │            │          │仟元折算壹日          │
├──┼─────┼─────┼───┼──────┼─────┼───────────┤
│7   │100 年7 月│新北市板橋│杜來滿│包包2 個、皮│刑法第321 │何秉宸處有期徒刑肆月，│
│    │21日14時  │區○○○路│（警詢│夾2 個、手機│條第1 項第│如易科罰金，以新台幣壹│
│    │          │2 段21號亞│時杜來│2 具        │1 款之侵入│仟元折算壹日          │
│    │          │東醫院D401│滿之女│            │有人居住之│                      │
│    │          │1 病房內  │由高文│            │建築物竊盜│                      │
│    │          │          │珊做筆│            │罪        │蔡易成處有期徒刑陸月，│
│    │          │          │錄）  │            │          │如易科罰金，以新台幣壹│
│    │          │          │      │            │          │仟元折算壹日          │
├──┼─────┼─────┼───┼──────┼─────┼───────────┤
│8   │100 年7 月│新北市中和│葉正禮│身分證、健保│刑法第321 │何秉宸處有期徒刑陸月，│
│    │23日9 時30│區○○路29│（警詢│卡、殘障手冊│條第1 項第│如易科罰金，以新台幣壹│
│    │分        │1 號雙和醫│時由葉│、駕照      │1 款之侵入│仟元折算壹日          │
│    │          │院9 樓9B區│正禮之│            │有人居住之│                      │
│    │          │病房內    │子葉頤│            │建築物竊盜│                      │
│    │          │          │憲做筆│            │罪        │蔡易成處有期徒刑陸月，│
│    │          │          │錄）  │            │          │如易科罰金，以新台幣壹│
│    │          │          │      │            │          │仟元折算壹日          │
├──┼─────┼─────┼───┼──────┼─────┼───────────┤
│9   │100 年7 月│新北市板橋│何輝雄│手機1 具、信│刑法第321 │何秉宸處有期徒刑肆月，│
│    │25日12時30│區○○○路│      │用卡、提款卡│條第1 項第│如易科罰金，以新台幣壹│
│    │分        │2 段21號亞│      │            │1 款之侵入│仟元折算壹日          │
│    │          │東醫院8D06│      │            │有人居住之│                      │
│    │          │病房內    │      │            │建築物竊盜│                      │
│    │          │          │      │            │罪        │蔡易成處有期徒刑陸月，│
│    │          │          │      │            │          │如易科罰金，以新台幣壹│
│    │          │          │      │            │          │仟元折算壹日          │
├──┼─────┼─────┼───┼──────┼─────┼───────────┤
│10  │100 年7 月│新北市中和│劉曉薇│2000元、身分│刑法第321 │何秉宸處有期徒刑陸月，│
│    │28日13時  │區○○路29│      │證、健保卡、│條第1 項第│如易科罰金，以新台幣壹│
│    │          │1 號雙和醫│      │皮夾1個     │1 款之侵入│仟元折算壹日          │
│    │          │院8A15病房│      │            │有人居住之│                      │
│    │          │內        │      │            │建築物竊盜│                      │
│    │          │          │      │            │罪        │蔡易成處有期徒刑陸月，│
│    │          │          │      │            │          │如易科罰金，以新台幣壹│
│    │          │          │      │            │          │仟元折算壹日          │
├──┼─────┼─────┼───┼──────┼─────┼───────────┤
│11  │100 年7 月│新北市中和│林應得│身分證、自小│刑法第321 │何秉宸處有期徒刑陸月，│
│    │29日15時30│區○○路29│（警詢│客駕照、普重│條第1 項第│如易科罰金，以新台幣壹│
│    │分        │1 號雙和醫│時由林│機車駕照、合│1 款之侵入│仟元折算壹日          │
│    │          │院8C18病房│應得之│作金庫、富邦│有人居住之│                      │
│    │          │內        │子的女│銀行、聯邦銀│建築物竊盜│                      │
│    │          │          │友謝佳│行金融卡各1 │罪        │蔡易成處有期徒刑陸月，│
│    │          │          │真報案│張          │          │如易科罰金，以新台幣壹│
│    │          │          │）    │            │          │仟元折算壹日          │
├──┼─────┼─────┼───┼──────┼─────┼───────────┤
│12  │100 年7 月│新北市中和│陳韋翰│皮夾1 個、健│刑法第321 │何秉宸處有期徒刑陸月，│
│    │30日20時  │區○○路29│      │保卡、普重機│條第1 項第│如易科罰金，以新台幣壹│
│    │          │1 號雙和醫│      │車駕照1 張、│1 款之侵入│仟元折算壹日          │
│    │          │院11樓11A-│      │小型車學習駕│有人居住之│                      │
│    │          │17病房內  │      │照、照片、信│建築物竊盜│                      │
│    │          │          │      │用卡1 張、永│罪        │蔡易成處有期徒刑陸月，│
│    │          │          │      │豐銀行機場貴│          │如易科罰金，以新台幣壹│
│    │          │          │      │賓卡1 張、郵│          │仟元折算壹日          │
│    │          │          │      │局提款卡1 張│          │                      │
├──┼─────┼─────┼───┼──────┼─────┼───────────┤
│13  │100 年8 月│臺北市中正│江佩珊│身分證、健保│刑法第321 │何秉宸處有期徒刑肆月，│
│    │8 日18時30│區○○○路│      │卡、普重機駕│條第1 項第│如易科罰金，以新台幣壹│
│    │分        │7號 台大醫│      │照、J5K-562 │1 款之侵入│仟元折算壹日          │
│    │          │院12B20 病│      │行照、中國信│有人居住之│                      │
│    │          │房內      │      │託信用卡、花│建築物竊盜│                      │
│    │          │          │      │旗銀行信用卡│罪        │蔡易成處有期徒刑陸月，│
│    │          │          │      │、樹林農會提│          │如易科罰金，以新台幣壹│
│    │          │          │      │款卡、342 元│          │仟元折算壹日          │
│    │          │          │      │、相片、金石│          │                      │
│    │          │          │      │堂、屈臣氏、│          │                      │
│    │          │          │      │全聯、寶雅、│          │                      │
│    │          │          │      │happygo 卡各│          │                      │
│    │          │          │      │1 張        │          │                      │
├──┼─────┼─────┼───┼──────┼─────┼───────────┤
│14  │100 年8 月│新北市板橋│李卓鴻│黑色IPHONE手│刑法第320 │何秉宸處有期徒刑月，│
│    │8 日19時30│區○○○路│      │機1 具      │條第1 項之│如易科罰金，以新台幣壹│
│    │分        │2 段21號亞│      │            │竊盜罪    │仟元折算壹日          │
│    │          │東醫院1 樓│      │            │          │                      │
│    │          │大廳服務台│      │            │          │                      │
│    │          │          │      │            │          │蔡易成處有期徒刑肆月，│
│    │          │          │      │            │          │如易科罰金，以新台幣壹│
│    │          │          │      │            │          │仟元折算壹日          │
├──┼─────┼─────┼───┼──────┼─────┼───────────┤
│15  │100 年8 月│新北市中和│廖春娥│身分證、自小│刑法第321 │何秉宸處有期徒刑陸月，│
│    │16日8 時40│區○○路29│      │客駕照、普重│條第1 項第│如易科罰金，以新台幣壹│
│    │分        │1 號雙和醫│      │機車駕照、健│1 款之侵入│仟元折算壹日          │
│    │          │院8C02病房│      │保卡、富邦銀│有人居住之│                      │
│    │          │內        │      │行提款卡、玉│建築物竊盜│                      │
│    │          │          │      │山銀行提款卡│罪        │蔡易成處有期徒刑陸月，│
│    │          │          │      │、合作金庫提│          │如易科罰金，以新台幣壹│
│    │          │          │      │款卡        │          │仟元折算壹日          │
├──┼─────┼─────┼───┼──────┼─────┼───────────┤
│16  │100 年8 月│臺北市中正│高進樹│皮夾1 個、  │刑法第321 │何秉宸處有期徒刑肆月，│
│    │16日17時  │區○○○路│      │1800元、身分│條第1 項第│如易科罰金，以新台幣壹│
│    │          │7號 台大醫│      │證、健保卡、│1 款之侵入│仟元折算壹日          │
│    │          │院12B20 病│      │中國信託信用│有人居住之│                      │
│    │          │房內      │      │卡          │建築物竊盜│                      │
│    │          │          │      │            │罪        │蔡易成處有期徒刑陸月，│
│    │          │          │      │            │          │如易科罰金，以新台幣壹│
│    │          │          │      │            │          │仟元折算壹日          │
└──┴─────┴─────┴───┴──────┴─────┴───────────┘